# 求助陈版！关于再生资源回收利用行业的问题

提问人：byzq2002 时间：2018-05-02 15:05:47
某再生资源回收利用公司，其主营业务系：回收各种废旧玻璃渣，通过先进生产设备进行分类、清洗、去杂等工序，并将清理后的废玻璃渣销售至玻璃生产制造企业。公司拟IPO，现针对估算业务经营中相关税务及会计核算事项进行咨询！还请陈版于百忙之中不吝指点，万分感谢！！ 1 、采购业务的合规性公司生产使用的主要原料为各类废旧玻璃渣、玻璃瓶等。目前采购主要采用向社会集散收购（即个人）的采购模式。这种模式的弊端是缺失税前列支成本的合法票据，且销售方未承担对应的个人所得税。请问此种情形从税务筹划、降低税负及IPO上市合规性的角度，更适合哪一种采购操作模式（ 1 、向个人采购，对方在当地主管税务机关代开发票； 2 、由公司牵头，组织几个较大供应商在废旧玻璃渣收购地成立废旧物资回收公司，并向公司供货、开票； 3 、其他方式）。请予以备注说明！ 2 、生产过程中所产生的副产品如何核算公司在对回收的各种废旧玻璃渣进行分类、清洗、去杂等工序后，符合要求的产品江北销售至玻璃生产制造企业，同时伴随着会产生大量的副产品（如啤酒瓶盖、红酒瓶塞等塑料及金属，有处置价值，且金额较大）以及其他大量无任何处置价值的废料等。针对所产生无任何处置价值的废料，公司需要履行环保等社会责任并向第三方支付费用进行处理。请问此等处置费用是否应直接冲减有处置收入的副产品销售收入？相关依据是什么？

回答人：chenyiwei
个人理解： 1 、从IPO上市主体的规范性角度，不宜直接与个人发生难以核实的较大现金交易，因此倾向于你说的第二种方式，且这些供应商不能是关联方，与公司之间只能是单纯的业务合作关系； 2 、对于无销售价值的废料应合理暂估处置成本，纳入主营业务成本；有处置价值的副产品，建议按照处置价款确认等额的成本，从生产成本中转出，即副产品处置的毛利为零，毛利全部体现在主产品即经过整理的废旧玻璃的销售利润中。

提问人：byzq2002 时间：2018-05-03 09:38:11
非常感谢陈版于百忙之中给予指导！ 1 、从IPO上市主体的规范性角度，理论上采用第二种方式应更为合规、未来可核查性更强，但可能会导致企业无形中会承担较大的税负成本。因废玻璃渣的供应商主要系个人，成立第三方独立的公司则意味着公司未来需要通过提高收购单价以补贴对方的税负成本。 2 、公司的生产模式是自动化生产流水线，不间断连续生产，通常情况下每月处置生产过程中产生的无处置价值和有处置价值的副产品。（ 1 ）故无处置价值的副产品所对应的处置费用与当期主营业务成本之间并无一一匹配、对应关系。从IPO上市主体的规范性角度，是否会存在财务核算不规范、人为调节主营业务毛利率的嫌疑？同时，其对应的处置费用个人理解不是生产过程中为使产品达到可使用状态所发生的必要的、合理的支出（因其整个生产过程已经完成），同时相关处置费用亦不属于公司履行行政管理职能所发生的费用。故个人理解是否应将其发生的处置费用直接计入当期营业外支出？（ 2 ）对于有处置价值的副产品个人理解是否可以根据主产品与该副产品各自的销售价值比例法合理分摊其存货成本，待其对外销售时，结转对应成本和确认相应处置收入？

回答人：chenyiwei
1 、这是IPO规范化所需付出的必要代价。相信老板会权衡这部分规范成本和日后IPO成功的利益这两者孰轻孰重。 2 、如果在生产过程中，无处置价值的副产品是必然会以一定比例或数量出现的，且相关法律法规规定本企业需负担处置费用，则这部分处置费用就成了获取可销售的主产品和副产品的必要成本，建议在这些无处置价值的副产品产出时予以计提并计入生产成本。 3 、对于有处置价值的副产品，与主产品之间的成本分摊方法可考虑两者的相对销售价值大小，但应注意在各年度之间保持一贯性。